【裁判字號】    99,交聲,1949
【裁判日期】    990609
【裁判案由】    聲明異議
【裁判全文】
臺灣臺中地方法院交通事件裁定        99年度交聲字第1949號
原處分機關  交通部公路總局臺中區監理所豐原監理站
受處分人
即異議人    生隆鞋模有限公司
法定代理人  甲○○
上列受處分人因違反道路交通管理處罰條例案件，對於交通部公
路總局臺中區監理所豐原監理站99年4 月30日所為之處分（豐監
稽違字第裁63-ZFP051156號)，聲明異議，本院裁定如下：
    主  文
異議駁回。
    理  由
一、原處分意旨略以：異議人即受處分人生隆鞋模有限公司所有
    之車牌號碼B5- 7360號自用一般小客貨車在樹林收費站北（
    第10車道）處因「汽車行駛於應繳費之公路不依規定繳費（
    未申裝戶行駛電子收費車道）（99年1 月10日17時33分過違
    規地點，經通知補繳，繳費期限99年2 月25日止未補繳）」
    違規，經臺灣區○道○○○路局以公警局交字第ZFP051156
    號違反道路交通管理事件通知單逕行舉發。異議人所有車輛
    於前揭時間、地點被舉發違規事實，係違反道路交通管理處
    罰條例第27條第1項規定，原處分機關於99年4月30日以豐監
    違字第裁63-ZFP051156號裁決書，裁處罰鍰新臺幣3000元等
    語。
二、聲明異議意旨略以：伊並未收到遠通電收公司繳費通知單，
    亦未收到郵局掛號領件通知單，致未繳納通行費（通行費已
    於99年4 月22日繳清），為此聲明異議，請求撤銷原處分等
    語。
三、按汽車行駛於應繳費之公路、橋樑、隧道或輪渡，不依規定
    繳費者，處汽車所有人或駕駛人新臺幣3000元以上6000元以
    下罰鍰，並追繳欠費；汽車通行於應繳通行費之公路，經收
    費站不依規定繳費者，徵收機關應向其追繳通行費及加收追
    繳作業費用；有第1 項違規行為者，另由公路主管機關依道
    路交通管理處罰條例第27條規定處罰之，道路交通管理處罰
    條例第27條第1項、公路通行費徵收管理辦法第15條第1項、
    第3 項分別定有明文。次按車輛不依規定繳納通行費，營運
    單位之自動收費系統應將該用路人車輛之車種、牌照號碼、
    通行時間、地點、行駛方向等予以記錄並照相或錄影存記；
    營運單位應依交通部臺灣區○道○○○路局查明之車籍資料
    ，製發「補繳通行費及作業處理費通知單」，追繳通行費並
    加收作業處理費用。但因系統因素致無法完成扣款交易者，
    不另收作業處理費；用路人應依「補繳通行費及作業處理費
    通知單」所列金額及繳費期限完成補繳，逾補繳期限截止日
    未繳納者，依法舉發，交通部臺灣區○道○○○路電子收費
    申裝及欠費追繳作業注意事項第1 點、第13點第1項、第2項
    及第17點亦規定甚明。再按處理違反道路交通管理事件，有
    關文書送達之程式，依行政程序法之規定；送達，於應受送
    達人之住居所、事務所或營業所為之。對於機關、法人、非
    法人之團體之代表人或管理人為送達者，應向其機關所在地
    、事務所或營業所行之。但必要時亦得於會晤之處所或其住
    居所行之。於應送達處所不獲會晤應受送達人時，得將文書
    付與有辨別事理能力之同居人、受僱人或應送達處所之接收
    郵件人員。應受送達人或其同居人、受僱人、接收郵件人員
    無正當理由拒絕收領文書時，得將文書留置於應送達處所，
    以為送達；又送達不能依前2 條規定為之者，得將文書寄存
    送達地之地方自治或警察機關，並作送達通知書兩份，一份
    黏貼於應受送達人住居所、事務所、營業所或其就業處所門
    首，另一份交由鄰居轉交或置於該送達處所信箱或其他適當
    位置，以為送達。關於寄存送達者，得將文書寄存於送達地
    之郵政機關。寄存機關自收受寄存文書之日起，應保存3 個
    月；違反道路交通管理事件統一裁罰基準及處理細則第5 條
    、行政程序法第72條第1項前段、第73條第1項、第3 項及第
    74條分別定有明文。且依前開規定所為之寄存送達，無論應
    受送達人實際上於何時受領文書，均以寄存之日，視為合法
    送達之日，而發生送達之效力，臺灣高等法院暨所屬法院97
    年法律座談會刑事類第43號提案之討論意見與大法官會議釋
    字第667號解釋意旨，亦同此見解。
四、經查：異議人所有之車牌號碼B5- 7360號自用小客貨車，因
    有「汽車行駛於應繳費之公路不依規定繳費（未申裝戶行駛
    電子收費車道）（99年1 月10日17時33分過違規地點，經通
    知補繳，繳費期限99年2 月25日止未補繳）」之違規事實，
    經臺灣區○道○○○路局國道公路警察局第六警察隊依違反
    道路交通管理處罰條例第27條第1 項逕行舉發等事實，為受
    處分人所不爭執，並有內政部警政署國道公路警察局公警局
    交字第ZFP051156 號舉發違反道路交通管理事件通知單在卷
    可稽，是異議人確有上開違反道路交通管理處罰條例之違規
    行為，足堪認定。異議人雖辯稱其未收到通行費補繳通知，
    惟本件高速公路通行費催繳通知單已於99年2月6日經交通部
    臺灣區○道○○○路局委託遠通電收公司交由郵政機關郵寄
    至受處分人之「臺中縣外埔鄉○○村○○路63號」公司所在
    地，因未獲會晤受處分人公司之代表人，亦無受領文書之同
    居人、受僱人或接收郵件人員，乃作送達通知書2份，1份黏
    貼於上址門首，另1 份置於該址信箱或其他適當位置，而將
    該通行費催繳通知單辦理寄存送達於大里草湖郵局，以為送
    達等情，有高速公路局委託遠通電收公司辦理電子收費業務
    送達證書影本在卷可按，依上開說明，本件通行費催繳通知
    單於寄存之日即已發生合法送達之效力，異議人以未收到繳
    費通知為由聲明異議，即屬無據。
五、綜上，本件異議人所有之車輛，確有於前揭時、地，因汽車
    行駛於應繳費之公路不依規定繳費之違規行為，原處分機關
    依道路交通管理處罰條例第條第27條第1 項之規定，裁處異
    議人罰緩3000元，核無違誤，本件異議為無理由，應予駁回
    。
六、據上論斷，應依道路交通管理處罰條例第87條第2 項、道路
    交通案件處理辦法第19條，裁定如主文。
中    華    民    國    99    年    6     月     9    日
                  交通法庭    法  官  林慧英
上正本證明與原本無異。
如不服本裁定，應於送達後5日內，向本院提出抗告狀。
                              書記官  廖碩薇
中    華    民    國    99    年    6     月     9    日

司法院資訊處製作；財團法人民間司法改革基金會備份。
